【裁判字號】    97,訴,1767
【裁判日期】    970528
【裁判案由】    毒品危害防制條例
【裁判全文】
臺灣板橋地方法院刑事判決              97年度訴字第1767號
公  訴  人  臺灣板橋地方法院檢察署檢察官
被      告  甲○○
                    （現另案於臺灣臺北監獄臺北分監執行）
上列被告因毒品危害防制條例案件，經檢察官提起公訴（97年度
毒偵字第2189號），本院依簡式審判程序判決如下：
    主  文
甲○○施用第一級毒品，累犯，處有期徒刑玖月。扣案之注射針
筒壹支沒收。
    事  實
一、甲○○前因施用毒品案件，經本院以93年度毒聲字第188 號
    裁定送觀察、勒戒後，認有繼續施用毒品之傾向，而經本院
    以93年度毒聲字第1722號裁定令入戒治處所施以強制戒治，
    嗣於民國94年6 月24日戒治期滿執行完畢。其此次施用毒品
    之犯行，並經本院以94年度訴字第2024號刑事判決判處有期
    徒刑六月，如易科罰金，以銀元三百元折算一日確定。甲○
    ○又因偽造文書案件，經本院以94年度簡字第2744號刑事簡
    易判決判處有期徒刑三月，如易科罰金，以銀元三百元折算
    一日確定。上開二案嗣經本院以95年度聲字第310 號裁定應
    執行有期徒刑八月，如易科罰金，以銀元三百元折算一日確
    定，後於95年10月23日易科罰金執行完畢。
二、詎甲○○仍不知悔改，於上開強制戒治及有期徒刑執行完畢
    後五年內，復基於施用第一級毒品海洛因（下稱海洛因）之
    犯意，於97年2 月15日上午某時，在其位於臺北縣土城市○
    ○路○段255 號6 樓之12住處內，以將海洛因粉末摻水稀釋
    後，再以針筒注入體內之方式，非法施用海洛因一次。嗣於
    同年月17日晚間10時許，為警在臺北縣樹林市○○路308 巷
    2 弄2 號查獲，並扣得其所有之注射針筒一支等物。
三、案經臺北縣政府警察局中和分局報請臺灣板橋地方法院檢察
    署檢察官偵查起訴。
    理  由
一、本件被告甲○○所犯係死刑、無期徒刑、最輕本刑為三年以
    上有期徒刑以外之罪，其於準備程序中就被訴事實為有罪之
    陳述，經法官告知簡式審判程序之旨，並聽取公訴人及被告
    之意見後，本院業已於97年5 月14日依刑事訴訟法第273 條
    之1 第1 項之規定，合議裁定由受命法官獨任進行簡式審判
    程序，合先敘明。
二、前揭事實業據被告甲○○於偵查及本院審理中均供承不諱，
    而其於上開時、地為警查獲後，經警採集尿液送臺灣檢驗科
    技股份有限公司以EIA 酵素免疫分析法初步檢驗及以GC/MS
    氣相層析質譜儀法確認檢驗結果，確呈鴉片類（嗎啡）陽性
    反應乙節，亦有該公司97年3 月11日編號CH/2008/20471 號
    濫用藥物檢驗報告、姓名及代碼對照表各一份附卷可稽，並
    有施用毒品之器具注射針筒一支扣案可資佐證，足認被告上
    開不利於己之自白與事實相符。據此，本案事證明確，被告
    犯行堪以認定。
三、被告前因施用毒品案件經本院以93年度毒聲字第188 號裁定
    送觀察、勒戒後，認有繼續施用毒品之傾向，而經本院以93
    年度毒聲字第1722號裁定令入戒治處所施以強制戒治，嗣於
    94年6 月24日戒治期滿執行完畢等情，有臺灣高等法院被告
    前案紀錄表一份在卷可參，其再犯本件施用第一級毒品之罪
    ，係於強制戒治執行完畢後五年內再犯該條例第10條第1 項
    之罪，依毒品危害防制條例第23條第2 項規定，應逕予論罪
    科刑。
四、論罪科刑部分：
(一)按海洛因為毒品危害防制條例第2 條第2 項第1 款所定之第
    一級毒品，故核被告所為，係犯上開條例第10條第1 項之施
    用第一級毒品罪。被告為施用第一級毒品海洛因而持有之行
    為，為其施用之高度行為所吸收而不另論罪。
(二)被告前因施用毒品案件，經本院以94年度訴字第2024號刑事
    判決判處有期徒刑六月，如易科罰金，以銀元三百元折算一
    日確定；又因偽造文書案件，經本院以94年度簡字第2744號
    刑事簡易判決判處有期徒刑三月，如易科罰金，以銀元三百
    元折算一日確定。上開二案嗣經本院以95年度聲字第310 號
    裁定應執行有期徒刑八月，如易科罰金，以銀元三百元折算
    一日確定，後於95年10月23日易科罰金執行完畢乙節，有臺
    灣高等法院被告前案紀錄表一份在卷可按，其受有期徒刑執
    行完畢後五年內，故意再犯本件有期徒刑以上之罪，為累犯
    ，應依刑法第47條第1 項之規定加重其刑。
(三)本院爰審酌被告前已有因施用毒品而經強制戒治及論罪科刑
    之紀錄，業如前述，竟仍再犯本件施用毒品之犯行，顯見其
    悔意不深，遠離毒品之意志薄弱，惟其施用毒品係自戕行為
    ，對他人法益尚無具體危害，及其施用毒品之動機、犯罪後
    坦承犯行之態度等一切情狀，量處如主文所示之刑，以示懲
    儆。
(四)扣案之注射針筒一支係被告所有供為本案犯行所用之物，業
    據其供承在卷，爰併依刑法第38條第1 項第2 款之規定宣告
    沒收之。
據上論斷，應依刑事訴訟法第273 條之1 第1 項、第299 條第1
項前段，毒品危害防制條例第10條第1 項，刑法第11條前段、第
47條第1 項、第38條第1 項第2 款，判決如主文。
本案經檢察官吳宗光到庭執行職務。
中    華    民    國    97    年    5     月    28    日
                  刑事第十七庭  法  官 張紹省
以上正本證明與原本無異。
如不服本判決應於送達後十日內向本院提出上訴狀。
                                書記官 周雅玲
中    華    民    國    97    年    5     月    30    日
附錄本案論罪科刑法條全文：
毒品危害防制條例第10條第1項
施用第一級毒品者，處六月以上五年以下有期徒刑。


司法院資訊處製作；財團法人民間司法改革基金會備份。
